臺灣桃園地方法院民事裁定　　　　　　 93年度簡上字第112號
上　訴　人　乙○○
被上訴人　　南桃園有線電視股份有限公司
法定代理人　甲○○
上列當事人間請求履行契約事件，上訴人對於民國94年1 月20日
本院93年度簡上字第112 號第二審民事判決提起上訴，本院裁定
如下：
    主  文
上訴駁回。
上訴費用由上訴人負擔。
    理  由
一、上訴意旨略以：(一)兩造之供電戶使用同意書（下稱系爭同意
    書）是提供服務者與被服務者之關係，非屬租賃契約，第2
    審法院認為屬於未定期限之租賃契約，與事實不符，且屬不
    適用法規或適用法規不當，亦屬不備理由或理由矛盾，自屬
    違背法令。(二)由系爭同意書內容，可知被上訴人於上訴人完
    成供應電力、配合受電設備安裝後，應提供長期免收視費之
    服務，此所謂「長期」之定義，上訴人認為是被上訴人公司
    之存續期間，且為系爭同意書之期限，惟第1 、2 審法院對
    於前開「長期」期間究竟為何之足以影響判決之基礎，並未
    予以斟酌，亦屬違法。為此，提起本件上訴，聲明求為將原
    判決廢棄，發回臺灣桃園地方法院更審或自為判決，訴訟費
    用由被上訴人負擔等語。
二、按「對於簡易訴訟程序之第2 審裁判，其上訴利益逾第466
    條所定之額數者，當事人僅得以其適用法規顯有錯誤為理由
    ，逕向最高法院提起上訴或抗告。前項上訴及抗告，除別有
    規定外，仍適用第3 編第2 章第3 審程序、第4 編抗告程序
    之規定」。又「對於財產權訴訟之第2 審判決，如因上訴所
    得受之利益，不逾1,000,000 元者，不得上訴」，「前二項
    所定數額，司法院得因情勢需要，以命令減至500,000 元，
    或增至1,500,000 元」。另「對於簡易訴訟程序之第2 審裁
    判，提起第3 審上訴或抗告，須經原裁判法院之許可。前項
    許可，以訴訟事件所涉及之法律見解具有原則上之重要性者
    為限。第1 項之上訴或抗告，為裁判之原法院認為應行許可
    者，應添具意見書，敘明合於前項規定之理由，逕將卷宗送
    最高法院；認為不應許可者，應以裁定駁回其上訴或抗告。
    前項裁定得逕向最高法院抗告」，分別為民事訴訟法第436
    條之2 第1 項、第2 項、第466 條第1 項、第3 項及第436
    條之3 第1 至4 項所明定。再者，上訴第3 審利益之額數，
    業經司法院於民國91年1 月29日以（91）院台廳民1 字第
    03075 號令提高為1,500,000 元，該命令並自同年2 月8日
    起實施，合先敘明。
三、經查，上訴人於本院中壢簡易庭起訴主張：兩造於87年8 月
    31日訂立系爭同意書，約定被上訴人得於上訴人住處屋外之
    牆面上設置供電設備，並使用上訴人之電力，所需電力費用
    由被上訴人負擔，被上訴人則免費長期提供電視訊號供上訴
    人收視，另依據系爭同意書第7 條約定，應認僅上訴人有解
    除契約之權限，被上訴人則無。惟被上訴人於91年10月間竟
    未經上訴人同意，拆除其設置之供電設備，並於92年6 月1
    日發函向上訴人索取收視費用，經上訴人拒絕，詎被上訴人
    竟停止上訴人之電視收訊，致上訴人受有損害，爰依債務不
    履行之規定，請求被上訴人為損害賠償等語，經本院中壢簡
    易庭於93年5 月18日以93年度壢簡字第154 號判決駁回上訴
    人之訴，上訴人遂提起上訴，經本院再於94年1 月20日以93
    年度簡上字第112 號判決駁回其上訴。經核，本件上訴人起
    訴請求被上訴人應給付之損害賠償金額為144,000 元，從而
    ，上訴人因上訴可得之利益，即為144,000 元，其上訴利益
    價額未逾1,500,000 元，按諸前開規定及說明，為不得上訴
    最高法院之事件。準此，上訴人對於不得上訴最高法院之判
    決，仍提起上訴，於法自有未合。
四、又查，本件上訴意旨所指各節，均為上訴人於原審及本院審
    理中即已提出之上訴理由，業經本院於前述判決內詳予敘明
    ，而其所謂判決有違背法令情事一節，僅空言泛稱本院判決
    「適用法規或適用法規不當」，「不備理由或理由矛盾」等
    語，而未具體說明該判決有何適用法規顯有錯誤之情事，尤
    難謂其上訴理由之主張有何涉及法律見解具有原則上之重要
    性。綜上所述，本件上訴並不符民事訴訟法第436 條之2 、
    第436 條之3 規定之要件，自不應准許，應予裁定駁回。
五、據上論結，本件上訴不應准許，依民事訴訟法第436 條之3
    第3 項後段、第95條、第78條，裁定如主文。
中　　華　　民　　國　　94　　年　　6 　　月　　17　　日
                  民事第三庭  審判長法　官　潘進柳
                                    法　官　張益銘
                                    法　官　周玉
以上正本係照原本作成
本裁定得逕向最高法院抗告，並須繳納抗告費新台幣1,000元。
中　　華　　民　　國　　94　　年　　6 　　月　　17　　日
                                    書記官　劉致芬
